【裁判字號】    98,交抗,1183
【裁判日期】    980520
【裁判案由】    違反道路交通管理處罰條例
【裁判全文】
臺灣高等法院交通事件裁定            98年度交抗字第1183號
抗  告  人
即受處分人  甲○○
上列抗告人因違反道路交通管理處罰條例案件，不服臺灣臺北地
方法院，中華民國98年3月31日所為裁定（98年度交聲字第733號
），提起抗告，本院裁定如下：
    主  文
抗告駁回。
    理  由
一、抗告意旨略以：乙○○警員於原法院所言不實，因宋警員說
    取締時有敲抗告人即受處分人甲○○車窗，然而抗告人車窗
    是搖下的，宋警員即改口說沒有敲車窗，又警員由車後尚未
    走到駕駛座旁時，抗告人即將車駛離，不可能發生警員所證
    「先生，抱歉，你違規在路口十公尺內臨時停車，麻煩你出
    示駕照、行照，接受交通稽查」等語。抗告人以為警察是來
    驅離即善意開離，反被認定是惡意逃逸，現場無拉扯行為，
    警員亦未追上來，何有拒絕稽查之行為。抗告人之計程車駕
    駛人執業登記證、行照、駕照亦無過期，無任何逃逸理由。
    再以警員指訴抗告人加速駛離，然抗告人在紅線違停，前面
    尚有兩三部也是紅線違停，抗告人如何加速逃逸。抗告人以
    正常速度駛離，且是在不知情之情況開走，並無拒絕盤查的
    行為。且警員在罰單上塗塗改改，判斷有瑕疵，為此不服爰
    提起抗告云云。
二、原裁定意旨略以：抗告人甲○○於民國98年1月17日下午5時
    47分許，駕駛車牌號碼455—CH號營業用小客車，在臺北市
    中正區○○路、信陽街口交岔路口十公尺內臨時停車，經交
    通勤務警察制止時，拒絕停車接受稽查而逃逸，為臺北市政
    府警察局中正第一分局警員逕行製單舉發，經受處分人於應
    到案日期前申訴，經原處分機關即臺北市交通事件裁決所函
    請原舉發機關即臺北市政府警察局中正第一分局調查結果，
    仍認受處分人有前開違規行為，原處分機關乃依道路交通管
    理處罰條例第55條第2款、第60條第1項、第63條第1項第1款
    ，及違反道路交通管理事件統一裁罰基準表之規定，各裁處
    受處分人罰鍰600元，及3,000元，並記違規點數1點。抗告
    人不服聲明異議，經調查後，仍認抗告人於上開時地有在交
    岔路口十公尺內臨時停車及拒絕停車接受稽查而逃逸之違規
    事實，而裁定駁回其異議之聲明。
三、按汽車駕駛人，在交岔路口10公尺內臨時停車者，處新臺幣
    3百元以上6百元以下罰鍰。道路交通管理處罰條例第55條第
    2款定有明文。
四、經查：抗告人甲○○，駕駛車號455—CH號營業用小客車，
    於98年1月17日下午5時47分許，在臺北市○○區○○路、信
    陽街口交岔路口十公尺內臨時停車，有道路交通管理處罰條
    例第55條第2項之違規，經臺北市政府警察局中正第一分局
    執勤警察發現上前攔停稽查，惟抗告人不予理會逕行拒絕停
    車接受稽查而逃逸，執勤警察遂依法逕行製單舉發。抗告人
    臨時停車之違規情事有臺北市政府警察局北市警交字第AEX6
    08432號舉發違反道路交通管理事件通知單、臺北市交通事
    件裁決所違反道路交通管理事件北市裁罰字第裁22-AEX6084
    32號裁決書各1份附卷可稽（見原審卷第6頁、第7頁），自
    堪採信。至抗告人辯稱警員塗改罰單，可見其判斷有瑕疵云
    云，惟查，警員即證人乙○○於原法院證稱：因在罰單上誤
    寫為紅線臨停，並誤算到案期間，才會在罰單上修改等語。
    可知警員乙○○係就違規事實之誤載為更正，與其判斷無涉
    。又就本件被告違規之事實，警員乙○○，於原審訊問時，
    已居於證人之地位具結陳述其所親身目擊及見聞本件抗告人
    有於交岔路口十公尺內臨時停車之違規事實，並無反證足認
    其證言有明顯之錯誤，自堪採為認定抗告人交通違規之憑據
    。況且抗告人於前揭時、地有在交岔路口十公尺內臨時停車
    之違規事實，亦為抗告人於抗告狀所自承。從而，原處分機
    關臺北市交通事件裁決所援引道路交通管理處罰條例第55條
    第2款，裁處罰鍰600元整，核無不當。原審裁定異議駁回，
    並無不合。抗告人仍執陳詞指摘原審裁定不當云云，為無理
    由，應予駁回。
五、據上論結，應依道路交通管理處罰條例第89條、道路交通案
    件處理辦法第26條，刑事訴訟法第412條，裁定如主文。
中    華    民    國    98    年    5     月    20    日
            刑事第二十二庭審判長法  官  何菁莪
                                法  官  李麗珠
                                法  官  洪于智
以上正本證明與原本無異。
不得再抗告。
                                書記官  強梅芳
中    華    民    國    98    年    5     月    21    日


司法院資訊處製作；財團法人民間司法改革基金會備份。
